Inventaris van de archieven van het Uitvoerend Bewind, 1798-1801
Nationaal Archief, Den Haag
Uitvoerend Bewind
1798-1805
merendeel 1798-1801
H26503
101.00 meter; 729 inventarisnummers.
Normale geschreven en gedrukte teksten, geen bijzondere handschriften.
Nationaal Archief, Den Haag
Provisioneel Uitvoerend Bewind, (25 januari 1798 - 12 juni 1798)
Intermediair Uitvoerend Bewind, (12 juni 1798 - 31 juli 1798)
Uitvoerend Bewind, (17 augustus 1798 - 17 oktober 1801)
Het Uitvoerend Bewind was een staatsinstelling in de Bataafse Republiek. De leden van het Uitvoerende Bewind vormde in de periode 1798 - 1801 de regering van het land, belast met de uitvoerende taken. Vanaf augustus 1798 benoemt het Uitvoerend Bewind acht agenten, belast met verschillende beleidsterreinen, onder andere Nationale Opvoeding, Justitie, Nationale Economie en Buitenlandse Zaken. In het archief bevinden zich de (minuut) notulen, relatieven, missiven en decreten van het Uitvoerend Bewind. Verder bevat hetingekomen stukken van de agentschappen, de intermediaire administratieve besturen, de departementale besturen, gemeentebesturen en gerechtshoven, alsmede documenten afkomstig van diverse commissies en particulieren (rekesten).
Archiefvorming
Geschiedenis van de archiefvormer
Het Provisioneel Uitvoerend Bewind (25 januari 1798 - 12 juni 1798)
Een door Frankrijk gesteunde staatsgreep van radicale Unitarissen maakte op 22 januari 1798 een einde aan de impasse die was ontstaan over de toekomstige staatsvorm van de Bataafse Republiek. De Federalisten en de tegenstanders van de staatsgreep werden gedwongen de Nationale Vergadering te verlaten. De overgebleven leden proclameerde zich tot Constituerende Vergadering.
Een van de eerste besluiten van de Constituerende Vergadering was, naast de vernietiging van het reglement van de voormalige Nationale Vergadering en de proclamatie van de vernietiging van de gewestelijke soevereiniteit, de instelling van een Provisioneel Uitvoerend Bewind; bestaande uit vijf leden. De nieuwe Grondwetcommissie, teruggebracht van eenentwintig tot zeven leden, kwam betrekkelijk snel met een ontwerp voor de dag. Op 10 maart was reeds een ontwerpgrondwet gereed dat een week later door de Constituerende Vergadering werd aanvaard, waarna het op 23 april aan de grondvergaderingen, die inmiddels van echte en vermeende Orangisten en Federalisten waren gezuiverd, werd voorgelegd. Met een meerderheid van 153.913 voor en 11.597 tegen, dat is een kleine 40% van het totaal aantal volwassen mannen
Kossmann, De Lage Landen, 56.
, werd het ontwerp nu aangenomen. Ruim drie jaar na de omwenteling was er dus eindelijk een grondwet die bekend werd onder de aanduiding: de 'Staatsregeling van 1798'. Vervolgens nam de Constituerende Vergadering, inmiddels slechts voor een derde met nieuwe leden aangevuld, op 4 mei het besluit zichzelf tot Vertegenwoordigend Lichaam uit te roepen, in plaats van de daarvoor constitutioneel voorgeschreven verkiezingen uit te schrijven.
Het Vertegenwoordigend Lichaam (niet-constitutioneel uitgeroepen) (4 mei 1798 - 12 juni 1798)
Dit niet-constitutioneel uitgeroepen Vertegenwoordigend Lichaam splitste zich in twee Kamers. Het ontwerpen van wetten en besluiten werd aan de Eerste Kamer (64 leden) voorbehouden en het bekrachtigen van de wetsontwerpen aan de Tweede Kamer (30 leden).
Het Vertegenwoordigend Lichaam benoemde verder de vijf leden van het Provisioneel Uitvoerend Bewind, die op hun beurt werden bijgestaan door acht agenten (ministers). Dit orgaan bleek niet opgewassen tegen zijn taak en was bovendien intern verdeeld. Twee van de agenten, I.J.A. Gogel (Financiën) en J. Spoors (Marine), konden zich niet verenigen met de door P. Vreede uitgezette koers. Bovendien had het de ontwikkelingen in Frankrijk tegen.
In het moederland van de revolutie had een wisseling van de wacht plaatsgevonden, die een einde had gemaakt aan de radicale (Jacobijnse) invloed. Na benaderd te zijn door Gogel en Spoors pleegde Daendels, wederom gedekt door de Franse generaal Joubert, op 12 juni 1798 een tweede staatsgreep. De regering werd overgenomen door een Intermediair Bestuur, dat een dag later (13 juni 1798) een Intermediair Wetgevend Lichaam benoemde. In beide organen gaven nu de Moderaten de toon aan.
Het Intermediair Uitvoerend Bewind (12 juni 1798 - 31 juli 1798)
Spoors en Gogel riepen zichzelf tot directeur uit en kozen zelf de overige drie leden van het (Intermediair) Uitvoerend Bewind. In samenspraak met het inmiddels benoemde Intermediair Wetgevend Lichaam werd gewerkt aan maatregelen tot uitvoering van de Staatsregeling van 1798. De belangrijkste taak was daarom het organiseren van nieuwe verkiezingen voor legitiem gekozen volksvertegenwoordigers. De reglementaire verkiezingen daartoe werden op 31 juli 1798 gehouden. Via getrapte verkiezingen en met algemeen kiesrecht voor mannen, behoudens diegene die om politieke en welstandsredenen (men mocht niet langer dan drie maanden uit de armenkassen ondersteund zijn) waren uitgesloten, werd zo een constitutioneel Vertegenwoordigend Lichaam gekozen.
Het Uitvoerend Bewind (17 augustus 1798 - 17 oktober 1801)
Het nu wettig gekozen Vertegenwoordigend Lichaam, waarin overwegend gematigde progressieven zitting hadden, moest de grondwet in organieke wetten uitwerken. Daartoe was dit lichaam in twee Kamers gesplitst. De Eerste Kamer ontwierp de wetsvoorstellen die door de Tweede Kamer bekrachtigd moesten worden. Op dezelfde wijze koos men een moderaatgezind Uitvoerend Bewind van vijf leden, onder wier gezag acht agenten (ministers) leiding gaven aan een gelijk aantal ministeries. Naast deze agenten bestonden er nog twee raden, die de buitenlandse bezittingen beheerden.
De Staatsregeling van 1798 trad in werking. De belangrijkste taak van het Uitvoerend Bewind was toezicht uit te oefenen op de stipte uitvoering van de door het Wetgevend Lichaam uitgevaardigde wetten. Bovendien was het belast met het toezicht op de departementale (provinciale) en gemeentebesturen en de gerechtshoven en rechtbanken. Ook de krijgsmacht was aan dit bewind ondergeschikt.
Het Uitvoerend Bewind slaagde er niet in om de vele door de Staatsregeling van 1798 vereiste hervormingen te realiseren. Het bestuur bleek te gecentraliseerd om de staatsmachinerie soepel te laten werken. Het Vertegenwoordigend Lichaam putte zich uit in politieke debatten en rivaliteiten. Toch werd er niet verlangd naar een terugkeer van het oude regime, zoals bleek uit het ontbreken van binnenlandse steun bij de mislukte Russisch-Engelse inval in 1799. Intern had men geen gevaar te duchten.
Van Franse zijde echter werd wel druk uitgeoefend op de politieke ontwikkelingen in de Bataafse Republiek. De grondwet van 1798 bepaalde dat er voor 1804 geen veranderingen in de staatsregeling mochten worden aangebracht. Toch werd er door het Franse bewind al in 1801 druk uitgeoefend om te komen tot een andere bestuursvorm, omdat de Eerste Consul, Napoleon Bonaparte, van mening was dat de Bataafse steun ontoereikend was. Nadat het Vertegenwoordigend Lichaam het voorstel had verworpen om de grondwet twee jaar eerder te herzien, werd er met Franse steun op 14 september 1801, buiten de volksvertegenwoordiging om, een nieuwe, autocratische staatsregeling geproclameerd. Het volk werd uitgenodigd zich hierover op 1 oktober in de grondvergaderingen uit te spreken. Door de massaal weggebleven kiezers als voorstander aan te merken, werd de verkiezingsuitslag (van 16.771 stemmen voor en 52.219 stemmen tegen) omgebogen in een aanvaarding van de nieuwe staatsregeling. Volgens deze regeling zou de macht worden toevertrouwd aan een Staatsbewind en een Wetgevend Lichaam.
Geschiedenis van het archiefbeheer
De verwerving van het archief
De rechtstitel is (nog) onbekend
2.01
Aanwijzingen voor de gebruiker
Openbaarheidsbeperkingen
Volledig openbaar.
Materiële beperkingen
Aanvraaginstructie
Openbare archiefstukken kunnen online worden aangevraagd en gereserveerd. U kunt dit ook via de terminals in de studiezaal van het Nationaal Archief doen. Om te kunnen reserveren dient u de volgende stappen te volgen:
U maakt een profiel aan op www.gahetna.nl, en logt vervolgens in
Via de archiefinventaris (alleen de beschrijvingen met rode nummers) selecteert u het gewenste archiefstuk door op de knop 'Reserveren' te klikken
In het volgende scherm geeft u aan op welke dag u het archiefstuk wilt inzien
Indien u zich bevindt in de studiezaal en een tafelnummer heeft ontvangen kunt u dit nummer vermelden. Als u geen tafelnummer heeft kunt u tafelnummer 777 laten staan
Vervolgens bevestigt u uw reservering door deze te versturen.
Verwant materiaal
Beschikbaarheid van kopieën
Verwante archieven
Voor verder onderzoek zie:
2.01.01.01 - Wetgevende Colleges, 1795-1810
2.01.01.03 - Staatsraad, 1805-1810
2.01.01.05 - Staatsbewind, 1801-1805
2.01.01.06 - Raadpensionaris, 1805-1807
2.01.01.07 - Staatssecretarie tijdens Koning Lodewijk Napoleon, 1807-1810
2.01.01.08 - Prins Stedehouder, 1810-1813
Beschrijving van de series en archiefbestanddelen
- Eerste periode 25 januari 1798 - 17 augustus 1798, A
  Het archief van het Uitvoerend Bewind is in twee periodes onderverdeeld. Dat wordt veroorzaakt door een wijziging in de archiefstructuur per 17 augustus 1798.
  - Niet-geheime stukken, A.1
    - 'Notulen', besluiten van het Uitvoerend Bewind, minuten, met relatieven (ingekomen stukken) als bijlagen bij de resoluties., 25 jan 1798 - 31 mrt 1798; 1-12
      De notulen zijn de besluiten van het Uitvoerend Bewind. De relatieven zijn de ingekomen stukken die tot de besluiten hebben geleid, en waarbij ze als bijlagen zijn opgeborgen, alsmede de uitgaande brieven. Vanaf april 1798 zijn de ingekomen tot een afzonderlijke serie geordend, los van de 'notulen'.
      - 25 jan 1798 - 31 jan 1798, 1
      - 1 feb 1798 - 5 feb 1798, 2
      - 6 feb 1798 - 10 feb 1798, 3
      - 11 feb 1798 - 15 feb 1798, 4
      - 16 feb 1798 - 22 feb 1798, 5
      - 23 feb 1798 - 28 feb 1798, 6
      - 1 mrt 1798 - 7 mrt 1798, 7
      - 8 mrt 1798 - 12 mrt 1798, 8
      - 13 mrt 1798 - 17 mrt 1798, 9
      - 19 mrt 1798 - 22 mrt 1798, 10
      - 23 mrt 1798 - 27 mrt 1798, 11
      - 28 mrt 1798 - 31 mrt 1798, 12
    - Korte klad-notulen, gehouden in de vergaderingen van het Uitvoerend Bewind van de Bataafse Republiek., 24 jan 1798 - 31 mrt 1798; 674; 1 portefeuille
    - 'Notulen', besluiten van het Uitvoerend Bewind., 2 apr 1798 - 17 aug 1798; 485A-492B
      De notulen zijn de besluiten van het Uitvoerend Bewind. De relatieven zijn de ingekomen stukken die tot de besluiten hebben geleid, alsmede de uitgaande brieven. Vanaf april 1798 zijn de ingekomen tot een afzonderlijke serie geordend, los van de 'notulen'. Zie voor de bijbehorende relatieven inv.nrs. 18-29 en 35-47.
      - 2 apr 1798 - 14 apr 1798, 485A
      - 16 apr 1798 - 30 apr 1798, 486
      - 3 mei 1798 - 9 mei 1798, 487
      - 10 mei 1798 - 21 mei 1798, 488
      - 22 mei 1798 - 31 mei 1798, 489
      - 1 jun 1798 - 12 jun 1798, 490
      - 12 jun 1798 - 20 jun 1798, 491
      - 21 jun 1798 - 30 jun 1798, 491A
      - 1 jul 1798 - 18 jul 1798, 492
      - 19 jul 1798 - 30 jul 1798, 492A
      - 1 aug 1798 - 17 aug 1798, 492B
    - Registers van net-notulen., apr 1798 - 17 aug 1798; 13-15, 30-32; 6 delen
      In deze registers zijn de besluiten in het net afgeschreven. Ze bevatten dezelfde inhoud als de minuut-exemplaren.
      - apr 1798, 13
      - mei 1798, 14
      - 1 jun 1798 - 12 jun 1798, 15
      - 12 jun 1798 - 30 jun 1798, 30
      - jul 1798, 31
      - 1 aug 1798 - 17 aug 1798, 32
    - "Publicaties", proclamaties, besluiten en bekendmakingen van de Constituerende Vergadering en van het Uitvoerend Bewind, bekend gemaakt en gepubliceerd door het Uitvoerend Bewind., 12 jun 1798 - 18 aug 1798; 680; 1 portefeuille
    - Publicatiën van het Hoogst Bestuur der Bataafse Republiek, gedrukte uitgave van proclamaties, publicaties en notificaties van de hoogste organen van de wetgevende en uitvoerende macht, deel 1 - 10, 1796 - 1806. Met ingebonden jaarindices., ---
      De belangrijkste besluiten van het Uitvoerend Bewind zijn gepubliceerd in deze
      "Publicatiën"
      , een voorloper van het Staatsblad. Deel 2 betreft de besluiten van het Uitvoerend Bewind uit de periode januari - augustus 1798. Ook in de
      Hollandse gebundelde Publicaties, deel 4
      zijn publicaties van het Bataafse Gemenebest opgenomen. Beide zijn raadpleegbaar in de bibliotheek van het Nationaal Archief.
    - Groene indices, met hoofdenlijst en klapper., 25 jan 1798 - 17 aug 1798; ---; 2 delen
      De zogenaamde groene indices zijn de oorspronkelijk met groen linnen ingebonden indices die door de secretariaten van de elkaar opvolgende organen van de uitvoerende macht - van Uitvoerend Bewind tot de plaatsvervanger van de Franse keizer - aangelegd zijn. Deze registers geven toegang tot de notulen of resoluties, met de daarbij behorende uitgaande brieven en ingekomen stukken. De data en nummers verwijzen naar de data en nummers van de 'notulen'. Deze indices zijn geplaatst in het archief van de Staatsecretarie van Lodewijk Napoleon. In de studiezaal van het Nationaal Archief zijn deze registers op microfices te raadplegen
      - 25 jan 1798 - 12 jun 1798, ---
        Zie archief Staatssecretarie Lod. Nap., nummer toegang 2.01.01.07, inv.nr. 531.
      - 12 jun 1798 - 17 aug 1798, ---
        Zie archief Staatssecretarie Lod. Nap., nummer toegang 2.01.01.07, inv.nr. 532.
      - Concept-index. mrt-jun 1798, ---
        Zie archief Staatssecretarie Lod. Nap., nummer toegang 2.01.01.07, inv.nr. 541.
    - Minuten van uitgaande brieven., 25 jan 1798 - 15 aug 1798; 675-676; 2 portefeuilles
      De uitgaande brieven liggen geborgen op datum en nummer van het besluit, zoals vermeld in de 'notulen', waarin is besloten de uitgaande brief te schrijven. Met behulp van de indices kunnen uitgaande brieven opgespoord worden.
      - 25 jan 1798 - 12 jun 1798, 675
      - 14 jun 1798 - 15 aug 1798, 676
    - Registers van net-uitgaande brieven., 26 jan 1798 - 17 aug 1798; 16-17, 33-34; 4 delen
      - 26 jan 1798 - 5 mei 1798, 16
      - 5 mei 1798 - 12 jun 1798, 17
      - 12 jun 1798 - 25 jul 1798, 33
      - 25 jul 1798 - 17 aug 1798, 34
    - Relatieven tot de notulen: ingekomen stukken., 2 apr 1798 - 16 aug 1798; 18-29, 35-47; 25 portefeuilles
      De ingekomen stukken liggen geborgen op datum en nummer van het besluit, zoals vermeld in de 'notulen', waarbij een beslissing is genomen over de inhoud van het ingekomen stuk. Met behulp van de indices kunnen ingekomen stukken opgespoord worden.
      - 2 apr 1798 - 5 apr 1798, 18
      - 6 apr 1798 - 12 apr 1798, 19
      - 13 apr 1798 - 18 apr 1798, 20
      - 19 apr 1798 - 22 apr 1798, 21
      - 24 apr 1798 - 28 apr 1798, 22
      - 1 mei 1798 - 4 mei 1798, 23
      - 5 mei 1798 - 9 mei 1798, 24
      - 10 mei 1798 - 16 mei 1798, 25
      - 18 mei 1798 - 24 mei 1798, 26
      - 25 mei 1798 - 31 mei 1798, 27
      - 1 jun 1798 - 5 jun 1798, 28
      - 6 jun 1798 - 9 jun 1798, 29
      - 13 jun 1798 - 18 jun 1798, 35
      - 19 jun 1798 - 20 jun 1798, 36
      - 21 jun 1798 - 22 jun 1798, 37
      - 23 jun 1798 - 27 jun 1798, 38
      - 28 jun 1798 - 30 jun 1798, 39
      - 2 jul 1798 - 5 jul 1798, 40
      - 6 jul 1798 - 13 jul 1798, 41
      - 14 jul 1798 - 20 jul 1798, 42
      - 21 jul 1798 - 25 jul 1798, 43
      - 26 jul 1798 - 30 jul 1798, 44
      - 1 aug 1798 - 6 aug 1798, 45
      - 7 aug 1798 - 13 aug 1798, 46
      - 14 aug 1798 - 16 aug 1798, 47
    - Agenda's., 20 mrt 1798 - 16 aug 1798; 694; 1 portefeuille
    - Rekesten om paspoorten., 1 mrt 1798 - 30 mrt 1798; 687; 1 portefeuille
    - Stukken buiten deliberatie geseponeerd als afgedaan, vervallen en waarop geen besluit is gevolgd., jan 1798 - jun 1798; 685; 1 portefeuille
    - Auditieboek van de directeuren., 27 jan 1798 - 9 mei 1798; 673; 1 deel
    - Register met handtekeningen van Agenten en ambtenaren van het Uitvoerend Bewind, leden van colleges enz. onder de verklaring: "Ik verklaare te hebben een onveranderlijken afkeer tegen het stadhouderschap, de aristocratie en de regeeringloosheid en het foederalisme" (constitutie 1798)., 671; 1 deel
    - Papieren, behorend bij het rapport van Vreede en Van Langen van hun reis naar Amsterdam., 1798; 684; 1 portefeuille
      Bij besluit van het Uitvoerend Bewind van 12 mrt 1798 nr. 35 gecommitteerd "tot alzulke einden als hun reeds zijn gecommuniceerd en door de leden onderling zijn bediscussieerd en geconsisteerd". Zie het besluit van 30 mrt 1798 nr. 38.
    - Ingevulde gedrukte verklaringen, ondertekend door de stem-opnemers wegens het aantal der uitgebrachte stemmen op 23 april 1798 in de verschillende grondvergaderingen over het ontwerp van Staatsregeling en tevens het aantal 'Voor' en 'Tegen'., 23 apr 1798; 672; 1 portefeuille
    - Generale expeditielijst., 25 jan 1798 - 12 juni 1798; ---
      Zie archief Staatssecretarie Lod. Nap., nummer toegang 2.01.01.07, inv.nr. 581.
      In de expeditielijsten zijn de data van verzending opgenomen van de uitgaande extract-besluiten en de uitgaande brieven. Als gevolg van schrijfwerk kan dat een of enkele dagen later zijn dan de datum van de resolutie of uitgaande brief.
  - Geheime stukken, A.2
    - Geheime notulen (besluiten)., 27 jan 1798 - 5 aug 1798; 458A-458B; 2 portefeuilles
      - 27 jan 1798 - 5 mrt 1798, 458A
      - 6 mrt 1798 - 5 aug 1798, 458B
    - Index op de geheime notulen., 22 jan 1798 - 9 jul 1798; ---
      Zie archief Staatssecretarie Lod. Nap., nummer toegang 2.01.01.07, inv.nr. 559A.
    - Alfabetische naamklapper op de geheime index., 22 jan 1798 - 9 jul 1798; ---; 1 deel
      Zie archief Staatssecretarie Lod. Nap., nummer toegang 2.01.01.07, inv.nr. 559B.
    - Geheime relatieven, ingekomen stukken bij de geheime notulen., jan - jul 1798; 458C
- Tweede periode 17 augustus 1798 - 17 oktober 1801, B
  - Notulen - besluiten, B.1
    - Minuut-notulen., 17 aug 1798 - 17 okt 1801; 493-653
      De notulen zijn de besluiten van het Uitvoerend Bewind. De relatieven zijn de ingekomen stukken die tot de besluiten hebben geleid, alsmede de uitgaande brieven. Vanaf 17 augustus 1798 zijn de ingekomen tot afzonderlijke series geordend, los van de 'notulen'. Zie voor de bijbehorende relatieven inv.nrs. 180-457.
      - 17 aug 1798 - 31 aug 1798, 493
      - 1 sep 1798 - 15 sep 1798, 494
      - 16 sep 1798 - 30 sep 1798, 495
      - 1 okt 1798 - 15 okt 1798, 496
      - 16 okt 1798 - 31 okt 1798, 497
      - 1 nov 1798 - 15 nov 1798, 498
      - 16 nov 1798 - 30 nov 1798, 499
      - 1 dec 1798 - 10 dec 1798, 500
      - 11 dec 1798 - 21 dec 1798, 501
      - 22 dec 1798 - 31 dec 1798, 502
      - 1 jan 1799 - 15 jan 1799, 503
      - 16 jan 1799 - 31 jan 1799, 504
      - 1 feb 1799 - 14 feb 1799, 505
      - 15 feb 1799 - 28 feb 1799, 506
      - 1 mrt 1799 - 9 mrt 1799, 507
      - 11 mrt 1799 - 20 mrt 1799, 508
      - 21 mrt 1799 - 30 mrt 1799, 509
      - 1 apr 1799 - 6 apr 1799, 510
      - 8 apr 1799 - 18 apr 1799, 511
      - 19 apr 1799 - 30 apr 1799, 512
      - 1 mei 1799 - 13 mei 1799, 513
      - 14 mei 1799 - 22 mei 1799, 514
      - 23 mei 1799 - 31 mei 1799, 515
      - 1 jun 1799 - 6 jun 1799, 516
      - 7 jun 1799 - 12 jun 1799, 517
      - 13 jun 1799 - 18 jun 1799, 518
      - 19 jun 1799 - 24 jun 1799, 519
      - 25 jun 1799 - 29 jun 1799, 520
      - 1 jul 1799 - 6 jul 1799, 521
      - 7 jul 1799 - 14 jul 1799, 522
      - 15 jul 1799 - 19 jul 1799, 523
      - 20 jul 1799 - 25 jul 1799, 524
      - 26 jul 1799 - 31 jul 1799, 525
      - 1 aug 1799 - 8 aug 1799, 526
      - 9 aug 1799 - 14 aug 1799, 527
      - 15 aug 1799 - 21 aug 1799, 528
      - 22 aug 1799 - 26 aug 1799, 529
      - 27 aug 1799 - 31 aug 1799, 530
      - 1 sep 1799 - 5 sep 1799, 531
      - 6 sep 1799 - 11 sep 1799, 532
      - 12 sep 1799 - 17 sep 1799, 533
      - 18 sep 1799 - 23 sep 1799, 534
      - 24 sep 1799 - 30 sep 1799, 535
      - 1 okt 1799 - 8 okt 1799, 536
      - 9 okt 1799 - 16 okt 1799, 537
      - 17 okt 1799 - 24 okt 1799, 538
      - 25 okt 1799 - 31 okt 1799, 539
      - 1 nov 1799 - 5 nov 1799, 540
      - 6 nov 1799 - 11 nov 1799, 541
      - 12 nov 1799 - 16 nov 1799, 542
      - 17 nov 1799 - 22 nov 1799, 543
      - 23 nov 1799 - 30 nov 1799, 544
      - 1 dec 1799 - 6 dec 1799, 545
      - 7 dec 1799 - 12 dec 1799, 546
      - 13 dec 1799 - 17 dec 1799, 547
      - 18 dec 1799 - 24 dec 1799, 548
      - 26 dec 1799 - 31 dec 1799, 549
      - 2 jan 1800 - 7 jan 1800, 550
      - 8 jan 1800 - 13 jan 1800, 551
      - 14 jan 1800 - 20 jan 1800, 552
      - 21 jan 1800 - 25 jan 1800, 553
      - 27 jan 1800 - 31 jan 1800, 554
      - 1 feb 1800 - 6 feb 1800, 555
      - 7 feb 1800 - 13 feb 1800, 556
      - 14 feb 1800 - 18 feb 1800, 557
      - 19 feb 1800 - 22 feb 1800, 558
      - 24 feb 1800 - 28 feb 1800, 559
      - 1 mrt 1800 - 6 mrt 1800, 560
      - 7 mrt 1800 - 12 mrt 1800, 561
      - 13 mrt 1800 - 19 mrt 1800, 562
      - 20 mrt 1800 - 25 mrt 1800, 563
      - 26 mrt 1800 - 31 mrt 1800, 564
      - 1 apr 1800 - 5 apr 1800, 565
      - 7 apr 1800 - 11 apr 1800, 566
      - 12 apr 1800 - 18 apr 1800, 567
      - 19 apr 1800 - 24 apr 1800, 568
      - 25 apr 1800 - 30 apr 1800, 569
      - 1 mei 1800 - 5 mei 1800, 570
      - 6 mei 1800 - 10 mei 1800, 571
      - 12 mei 1800 - 16 mei 1800, 572
      - 17 mei 1800 - 21 mei 1800, 573
      - 22 mei 1800 - 27 mei 1800, 574
      - 28 mei 1800 - 31 mei 1800, 575
      - 1 jun 1800 - 7 jun 1800, 576
      - 9 jun 1800 - 12 jun 1800, 577
      - 13 jun 1800 - 18 jun 1800, 578
      - 19 jun 1800 - 24 jun 1800, 579
      - 25 jun 1800 - 30 jun 1800, 580
      - 1 jul 1800 - 5 jul 1800, 581
      - 7 jul 1800 - 11 jul 1800, 582
      - 12 jul 1800 - 16 jul 1800, 583
      - 18 jul 1800 - 24 jul 1800, 584
      - 25 jul 1800 - 31 jul 1800, 585
      - 1 aug 1800 - 7 aug 1800, 586
      - 8 aug 1800 - 13 aug 1800, 587
      - 14 aug 1800 - 19 aug 1800, 588
      - 20 aug 1800 - 25 aug 1800, 589
      - 26 aug 1800 - 30 aug 1800, 590
      - 1 sep 1800 - 6 sep 1800, 591
      - 7 sep 1800 - 12 sep 1800, 592
      - 13 sep 1800 - 18 sep 1800, 593
      - 19 sep 1800 - 24 sep 1800, 594
      - 25 sep 1800 - 30 sep 1800, 595
      - 1 okt 1800 - 6 okt 1800, 596
      - 7 okt 1800 - 13 okt 1800, 597
      - 14 okt 1800 - 18 okt 1800, 598
      - 20 okt 1800 - 24 okt 1800, 599
      - 25 okt 1800 - 31 okt 1800, 600
      - 1 nov 1800 - 6 nov 1800, 601
      - 7 nov 1800 - 12 nov 1800, 602
      - 13 nov 1800 - 18 nov 1800, 603
      - 19 nov 1800 - 24 nov 1800, 604
      - 25 nov 1800 - 29 nov 1800, 605
      - 1 dec 1800 - 5 dec 1800, 606
      - 6 dec 1800 - 11 dec 1800, 607
      - 12 dec 1800 - 17 dec 1800, 608
      - 18 dec 1800 - 23 dec 1800, 609
      - 24 dec 1800 - 31 dec 1800, 610
      - 2 jan 1801 - 7 jan 1801, 611
      - 8 jan 1801 - 12 jan 1801, 612
      - 13 jan 1801 - 17 jan 1801, 613
      - 19 jan 1801 - 22 jan 1801, 614
      - 23 jan 1801 - 27 jan 1801, 615
      - 28 jan 1801 - 31 jan 1801, 616
      - 2 feb 1801 - 7 feb 1801, 617
      - 9 feb 1801 - 14 feb 1801, 618
      - 15 feb 1801 - 21 feb 1801, 619
      - 23 feb 1801 - 28 feb 1801, 620
      - 1 mrt 1801 - 6 mrt 1801, 621
      - 7 mrt 1801 - 12 mrt 1801, 622
      - 13 mrt 1801 - 19 mrt 1801, 623
      - 20 mrt 1801 - 25 mrt 1801, 624
      - 26 mrt 1801 - 31 mrt 1801, 625
      - 1 apr 1801 - 4 apr 1801, 626
      - 7 apr 1801 - 11 apr 1801, 627
      - 13 apr 1801 - 18 apr 1801, 628
      - 20 apr 1801 - 24 apr 1801, 629
      - 25 apr 1801 - 30 apr 1801, 630
      - 1 mei 1801 - 7 mei 1801, 631
      - 8 mei 1801 - 15 mei 1801, 632
      - 16 mei 1801 - 22 mei 1801, 633
      - 23 mei 1801 - 30 mei 1801, 634
      - 1 jun 1801 - 5 jun 1801, 635
      - 6 jun 1801 - 11 jun 1801, 636
      - 12 jun 1801 - 17 jun 1801, 637
      - 18 jun 1801 - 23 jun 1801, 638
      - 24 jun 1801 - 30 jun 1801, 639
      - 1 jul 1801 - 8 jul 1801, 640